臺灣苗栗地方法院刑事判決　　　　　　　100年度易字第161號
公　訴　人　臺灣苗栗地方法院檢察署檢察官
被　　　告　張兆輝
上列被告因竊盜案件，經檢察官提起公訴（99年度偵字第4428號
），本院判決如下：
    主  文
張兆輝共同犯攜帶兇器夜間侵入住宅竊盜罪，處有期徒刑柒月。
扣案之起子壹支沒收。
    事  實
一、張兆輝與年籍不詳之成年男子，共同基於意圖為自己不法所
    有之犯意聯絡，於民國99年5 月6 日20時許，攜帶足供兇器
    使用之起子1 支，夜間侵入蔡富貴位於苗栗縣後龍鎮溪洲里
    4 鄰四份仔32之15號住宅1 樓房間，竊取蔡富貴所有之皮鞋
    1 雙。得手後，猶繼續搜尋其他財物，因蔡富貴在2 樓聽聞
    聲響而下樓察看，張兆輝及該名男子隨即翻牆逃逸。張兆輝
    於翻牆逃逸時，不慎遺落其所攜帶之手機1 支（門號為0000
    000000，手機序號為000000000000000 號）、鑰匙1 串及起
    子1 支等物，嗣經蔡富貴報警循線查獲。
二、案經苗栗縣警察局竹南分局報告臺灣苗栗地方法院檢察署檢
    察官偵查起訴。
    理  由
一、本件被告張兆輝對於下列供述證據、非供述證據的證據能力
    均不爭執，且無違法取得或顯不可信之情形，本院自得將之
    採為認定本件犯罪事實存否之證據，附此敘明。
二、訊據被告張兆輝否認有竊盜犯行，辯稱伊於99年5 月6 日當
    日，在苗栗縣苗栗市○○里○ 鄰○○路8 號興旺堂幫忙，沒
    有到後龍偷東西。警察查扣的手機1 支、鑰匙1 串、起子1
    支，不是伊的。伊已忘記是否有申請門號00000000000 號行
    動電話，伊不認識李美琴，也不會打電腦、發簡訊等語。
三、惟查：
  (一)證人即被害人蔡富貴證稱（參偵卷第11至13頁、第59至60頁
    ）：
    1.99年5 月6 日20時許，伊發現伊位在苗栗縣後龍鎮溪洲里
      4 鄰四份仔32之15號住處遭竊嫌侵入，將伊的皮鞋一雙偷
      走。現場留下手機1 支、鑰匙1 串、起子1 支，伊均沒有
      見過。
    2.伊家有4 層樓，伊當時在2 樓，伊原先在做文件的東西，
      因為肚子餓要去廚房煮東西，伊下樓到廚房，聽到廚房旁
      邊的房間有人入侵的聲音，伊隨即去廚房察看，看見2 個
      人，他們立刻翻窗戶出去。伊沒有與該2 名竊賊照面，只
      看見他們爬窗時的背後，他們大概都是20至30歲的男生。
  (二)依據卷附現場照片所示（參偵卷第18至22頁），可知被害人
    蔡富貴位於苗栗縣後龍鎮溪洲里4 鄰四份仔32之15號住宅，
    有遭人入侵翻動物品的跡象，在上址留有手機1 支、鑰匙1
    串、起子1 支等物品。而上述手機經警勘驗後，發現該手機
    有1 片ＳＩＭ卡，門號為00000000000 號，手機序號為0000
    00000000000 號，乃被告張兆輝於98年11月14日向臺灣大哥
    大股份有限公司申辦，係正常開通使用中，此有苗栗縣警察
    局竹南分局偵查隊通聯調閱及基資申請單、通聯調閱查詢單
    、扣押物品清單各1 份在卷可憑（參偵卷第15至16頁、第27
    頁）。復徵酌證人蔡富貴的前述證詞、現場照片，可證為警
    扣案的手機門號，係由被告張兆輝所申辦，且於99年5 月6
    日20時許，遺留在證人蔡富貴位於苗栗縣後龍鎮溪洲里4 鄰
    四份仔32之15號住宅內等事實。再斟酌證人蔡富貴的上述證
    詞，可知其前述住處，於99年5 月6 日20時許，為兩位年約
    20至30歲的成年男子入侵竊取皮鞋一雙，但於現場遺留所攜
    帶之手機1 支（門號為0000000000，手機序號為0000000000
    00000 號）、鑰匙1 串及起子1 支等事實。
  (三)證人李美琴證稱（參偵卷第41至42頁，審卷100 年6 月1 日
    審判筆錄第3至6頁）：
    1.徐光輝是伊先生，0000000000號行動電話是徐光輝申請，
      之前是徐光輝使用，今年5 月就由伊使用。99年5 月6日
      ，有人以0000000000號行動電話，與0000000000號行動電
      話通話，是伊接的，對方自稱為張兆輝，可能是找伊朋友
      林郁旻，張兆輝打電話來找伊朋友，伊就把電話拿給伊朋
      友。
    2.伊不認識張兆輝，以前沒看過張兆輝，但當時打電話給伊
      的人，向伊說他是張兆輝，伊接起來，也不知道是什麼事
      情。
  (四)證人徐光輝證稱0000000000號行動電話是伊的名字，但是伊
    太太李美琴在使用，伊不知道0000000000號電話是誰的等語
    （參偵卷第35頁）。是由證人徐光輝、李美琴的上述證詞，
    復參酌臺灣苗栗地方法院檢察署網路資料查詢單、行動電話
    客戶資料（參卷第26至27頁）所示，可知門號0000000000號
    行動電話，係證人徐光輝向遠傳公司申辦，並於99年4 月6
    日啟用，平日係由證人徐光輝之妻即證人李美琴所使用等事
    實。
  (五)衡酌卷附苗栗縣警察局竹南分局偵查隊通聯調閱及基資申請
    單、通聯調閱查詢單各1 份（參偵卷第15至17頁）所示，可
    知被告張兆輝所申辦使用之門號0000000000號行動電話，於
    99年5 月6 日18時43分22秒、同日18時50分58秒，撥打0000
    000000號行動電話；另於同日19時53分36秒，收受00000000
    00號行動電話所發之簡訊，基地台位置係在苗栗縣後龍鎮○
    ○○段672- 846地號上等事實。又參考證人李美琴證稱於99
    年5 月6 日接到0000000000號行動電話，對方自稱張兆輝等
    語。由此足證，被告張兆輝確於99年5 月6 日18時43分22秒
    、同日18時50分58秒，以門號0000000000號行動電話，撥打
    0000000000號行動電話，由證人李美琴接聽。被告張兆輝並
    於同日19時53分36秒，在苗栗縣後龍鎮○○○段672-846 地
    號基地台訊號所及處附近，收受0000000000號行動電話所發
    之簡訊等事實。復斟酌證人蔡富貴位於苗栗縣後龍鎮溪洲里
    4 鄰四份仔32之15號住宅，於99年5 月6 日20時為兩名成年
    男子侵入後，竊取皮鞋一雙，但遺落所攜帶之手機1 支（門
    號為0000 000000 ，手機序號為000000000000000 號）、鑰
    匙1 串及起子1 支等情，已如前述。由此可見，被告張兆輝
    於同日19時53分36秒，在苗栗縣後龍鎮○○○段672-84 6地
    號基地台訊號所及處附近，並於同日20時許，夥同另一位姓
    名年籍不詳的成年男子，攜帶起子1 支，侵入蔡富貴住處，
    竊得皮鞋一雙，嗣為蔡富貴發覺後，匆忙逃離現場，然遺落
    前述手機、起子及鑰匙，應為本件案發之經過。
  (六)至被告張兆輝否認有加重竊盜犯行，並以上述情詞為辯，但
    查：
    1.被告張兆輝於98年11月14日向臺灣大哥大股份有限公司申
      辦門號為00000000000 號使用，此有苗栗縣警察局竹南分
      局偵查隊通聯調閱及基資申請單、通聯調閱查詢單、扣押
      物品清單各1 份在卷可憑（參偵卷第15至16頁、第27頁）
      。因此，其辯稱忘記是否有辦00000000000 號行動電話等
      語，應為避重就輕之詞，不足採信。
    2.證人李美琴證稱99年5 月6 日，有人以0000000000號行動
      電話，與0000000000號行動電話通話，是伊接的，對方自
      稱為張兆輝等語（參偵卷第41至42頁，審卷100 年6 月1
      日審判筆錄第3 至6 頁），已如前述。又查，被告李兆輝
      所申辦使用之門號0000000000號行動電話，於99年5 月6
      日18時43分22秒、同日18時50分58秒，撥打0000000000號
      行動電話；另於同日19時53分36秒，收受0000000000號行
      動電話所發之簡訊，基地台位置係在苗栗縣後龍鎮○○○
      段672-846 地號上等事實，亦如前述。由此足見，被告張
      兆輝確於上述時地，以0000000000號行動電話，撥打0000
      000000號行動電話，被告張兆輝辯稱不認識李美琴，扣案
      的行動電話不是伊的等語，顯為卸責之詞。
    3.由前述通聯紀錄可知，被告張兆輝所申辦之門號00000000
      00號行動電話，係於99年5 月6 日19時53分36秒，收受00
      00000000號行動電話所發之簡訊，並非發簡訊。是其辯稱
      不會打電腦、發簡訊等語，應為避重就輕之詞。至被告張
      兆輝辯稱99年5 月6 日未到後龍，係在苗栗縣苗栗市○○
      里○ 鄰○○路8 號興旺堂幫忙等語。然查，被告張兆輝於
      本院100 年5 月24日準備程序時，係辯稱沒有到後龍拿人
      家的皮鞋等語（參同日準備程序筆錄第2 頁），並未陳稱
      發當日係在興旺堂等語，則其此節辯解的真實性，容有可
      疑。又查，以上述通聯紀錄觀察，被告張兆輝於99年5 月
      6 日19時53分36秒，在基地台所在之苗栗縣後龍鎮○○○
      段672-846 地號附近，收受0000000000號行動電話簡訊，
      足見其當時確實位在該基地台附近。復參酌被害人蔡富貴
      住處，係位在苗栗縣後龍鎮溪洲里4 鄰四份仔32之15號，
      與前述基地台位置相距非遠，被告張兆輝自不需耗費多久
      時間，即可由收受簡訊地點到達被害人住處。由此益見被
      告張兆輝確於99年5 月6 日20時許，夥同另名成年男子，
      侵入上址竊得皮鞋一雙等情。被告張兆輝上述辯解，亦為
      卸責之詞，不能採信。
  (七)綜上，被告張兆輝上述辯解，均為臨訟卸責之詞，不足為採
    。此外，復有苗栗縣警察局竹南分局偵查隊通聯調閱及基資
    申請單、通聯調閱查詢單、現場照片、扣押物品清單在卷可
    佐。又有手機1 支（門號為0000000000，手機序號為000000
    000000000 號）、鑰匙1 串及起子1 支扣案足憑，被告加重
    竊盜犯行，洵堪認定。
四、論罪科刑：
  (一)按「行為後法律有變更者，適用行為時之法律。但行為後之
    法律有利於行為人者，適用最有利於行為人之法律」，刑法
    第2 條第1 項定有明文。刑法第321 條業經總統於100 年1
    月26日以華總一義字第100 00015561號令公布修正，並於10
    0 年1 月28施行，本件被告前揭行為時刑法第321 條加重竊
    盜罪規定為：「犯竊盜罪而有左列情形之一者，處6 月以上
    、5 年以下有期徒刑：一、於夜間侵入住宅或有人居住之建
    築物、船鑑或隱匿其內而犯之者。二、毀越門扇、牆垣或其
    他安全設備而犯之者。三、攜帶兇器而犯之者。四、結夥三
    人以上而犯之者。五、乘火災、水災或其他災害之際而犯之
    者。六、在車站或埠頭而犯之者。前項之未遂犯罰之」。修
    正後之刑法第321 條則規定為：「犯竊盜罪而有下列情形之
    一者，處6 月以上、5 年以下有期徒刑，得併科新臺幣10萬
    元以下罰金：一、侵入住宅或有人居住之建築物、船艦或隱
    匿其內而犯之者。二、毀越門扇、牆垣或其他安全設備而犯
    之者。三、攜帶兇器而犯之者。四、結夥三人以上而犯之者
    。五、乘火災、水災或其他災害之際而犯之者。六、在車站
    、埠頭、航空站或其他供水、陸、空公眾運輸之舟、車、航
    空機內而犯之者。前項之未遂犯罰之」。是被告行為後法律
    已有變更，依刑法第2 條第1 項之規定，為從舊從輕之比較
    ，仍以修正前刑法第321 條之規定（因舊法未規定得併科新
    臺幣10萬元以下罰金），有利於被告。
  (二)核被告張兆輝所為，係犯修正前刑法第321 條第1 項第1 款
    、第3 款之攜帶兇器夜間侵入住宅竊盜罪（起訴書原先記載
    被告犯刑法第321 條第1 項第1 款之夜間侵入住宅竊盜罪，
    業經公訴檢察官於審理時補正同條項第3款，附此敘明）。
    。又其與姓名年籍不詳的成年男子，就上述加重竊盜犯行，
    具有犯意聯絡與行為分擔，應論以共同正犯。爰審酌被告不
    思以正途賺取財富，冀圖不勞而獲，而為上述加重竊盜犯行
    ，危害治安，實不足取。復參酌被告之生活狀況、品行、智
    識程度、犯罪之動機、目的、手段、犯罪所得及所生損害等
    一切情狀，量處如主文所示之刑。又查，為警扣案之起子1
    支，係被告及共犯所有，供其等2 人為上述竊盜行為之用或
    預備犯罪之用，應依刑法第38條第1 項第2 款之規定沒收。
    至扣案之手機1 支、鑰匙一串，並非供被告犯罪使用之物，
    自不得宣告沒收，附此敘明。
五、應適用之法條：
（一）刑事訴訟法第299 條第1 項前段。
（二）刑法第2 條第1 項前段、第28條、修正前刑法第321 條第
      1 項第1 款、第3 款、第38條第1 項第2 款。
本案經檢察官林文中到庭執行職務。
中    華    民    國  100     年    6     月    15    日
                  刑事第一庭  法  官  呂曾達
以上正本證明與原本無異。
如不服本判決，應於判決送達後10日內向本院提出上訴狀（應抄
附繕本），其未敘述上訴理由者，應於上訴期間屆滿後20日內補
提理由書狀於本院，上訴於臺灣高等法院臺中分院。告訴人或被
害人如對於本判決不服者，應具備理由請求檢察官上訴，其上訴
期間之計算係以檢察官收受判決正本之日期為準。
                              書記官  劉容辰
中    華    民    國   100    年    6     月    15    日
附錄本案所犯法條全文：
修正前刑法第321條第1項第1款、第3款。
（加重竊盜罪）
犯竊盜罪而有下列情形之一者，處 6 月以上、5 年以下有期徒
刑：
一、於夜間侵入住宅或有人居住之建築物、船艦，或隱匿其內而
    犯之者。
二、毀越門扇、牆垣或其他安全設備而犯之者。
三、攜帶兇器而犯之者。
四、結夥三人以上而犯之者。
五、乘火災、水災或其他災害之際而犯之者。
六、在車站或埠頭犯之者。